【裁判字號】    99,交聲,2609
【裁判日期】    990830
【裁判案由】    交管條例聲異
【裁判全文】
臺灣板橋地方法院交通事件裁定        99年度交聲字第2609號
原處分機關  交通部公路總局臺北區監理所
異  議  人
即受處分人  甲○○
上列異議人即受處分人因違反道路交通管理處罰條例案件，對於
交通部公路總局臺北區監理所民國99年8月10日所為之北監自裁
字第裁40-Z6A011342號處分，聲明異議，本院裁定如下：
    主  文
異議駁回。
    理  由
一、原處分意旨略以：異議人即受處分人甲○○於民國99年7月
    28日16時3分許，駕駛車牌號碼1531-SS號租賃小貨車，行經
    國道三號南下46.5公里處，因有「駕駛執照吊扣期間駕駛小
    型車」及「汽車行駛於高速公路上汽車駕駛人或前座乘客未
    繫安全帶」之違規行為，經內政部警政署國道公路警察局第
    六警察隊警員當場填製公警局交字第Z6A011342號舉發違反
    道路交通管理事件通知單予以舉發後，原處分機關於99年8
    月10日以北監自裁字第裁40-Z6A011342號違反道路交通管理
    事件裁決書，依道路交通管理處罰條例第21條第1項第5款、
    第4 項後段( 裁決書漏載此項) 、第67條第3 項（裁決書漏
    載第3 項）之規定裁處罰鍰新臺幣( 下同)9,000元，吊銷駕
    駛執照，1 年內不得考領駕駛執照；及依同條例第31條第2
    項之規定，裁處罰鍰3,000 元。
二、異議意旨略以：伊前因犯錯遭吊扣駕照，伊業知錯，但因伊
    工作必需開車送貨，為生活及照顧家庭，為此聲明異議，請
    求撤銷原處分云云。
三、按汽車駕駛人，於駕駛執照吊扣期間駕駛小型車者，處6,00
    0 元以上12,000元以下罰鍰，當場禁止其駕駛，並吊銷駕駛
    執照，1 年內不得考領，道路交通管理處罰條例第21條第1
    項第5 款、第4 項後段、第67條第3 項分別定有明文。又按
    汽車行駛於高速公路，其駕駛人或前座乘客未繫安全帶者，
    處駕駛人3,000 元以上6,000 元以下罰鍰，同條例第31條第
    2 項亦有明定。
四、經查：
(一)異議人前因酒後駕車遭吊扣駕駛執照1年，吊扣期間自98年
    11月2日至99年11月1日，惟其於駕駛執照吊扣期間之99年7
    月28日16時3分許，復駕駛車牌號碼1531-SS號租賃小貨車，
    行經國道三號南下46.5公里處，而有「駕駛執照吊扣期間駕
    駛小型車」及「汽車行駛於高速公路上汽車駕駛人或前座乘
    客未繫安全帶」之違規行為，經內政部警政署國道公路警察
    局第六警察隊警員當場製單舉發等事實，為異議人所不爭執
    ，並有內政部警政署國道公路警察局公警局交字第Z6A01134
    2號舉發違反道路交通管理事件通知單影本、原處分機關99
    年8月10日北監自裁字第裁40-Z6A011342號違反道路交通管
    理事件裁決書、汽車駕照基本資料查詢表各1份附卷可稽，
    是此部分之事實堪予認定。
(二)雖異議人辯稱：伊為照顧家庭需開車送貨云云，然按駕照吊
    扣期間禁止駕駛小型車，其目的乃係維護公眾往來行車之安
    全，為防杜再犯及給予受處分人相當警惕，而剝奪其於一定
    時期內駕駛車輛之資格，異議人自不得以己身之事由而貽害
    不特定多數用路人之交通安全。是異議人於前揭時、地，確
    有在駕駛執照吊扣期間駕駛小貨車之違規行為，自應依法處
    罰，至其所稱為照顧家庭需開車送貨云云，雖堪可憫恕，惟
    仍無法遽以為免罰之事由。
五、綜上所述，本件異議人確於前揭時、地，有「駕駛執照吊扣
    期間駕駛小型車」及「汽車行駛於高速公路上汽車駕駛人或
    前座乘客未繫安全帶」之違規行為。是原處分機關依道路交
    通管理處罰條例第21條第1項第5款、第4項後段 (裁決書漏
    載此項)、第67條第3項（裁決書漏載第3項）之規定裁處罰
    鍰9,000元，吊銷駕駛執照，1年內不得考領駕駛執照；再依
    同條例第31條第2項之規定，裁處罰鍰3,000元，核無違誤，
    本件異議人之異議為無理由，應予駁回。
據上論斷，應依道路交通案件處理辦法第19條，裁定如主文。
中    華    民    國    99    年    8     月    30    日
                  交通法庭   法  官   陳昭筠
以上正本證明與原本無異。
如不服本裁定應於送達後5日內向本院提出抗告狀。
                             書記官   黃文儀
中    華    民    國    99    年    8     月    31    日

司法院資訊處製作；財團法人民間司法改革基金會備份。
